臺灣臺南地方法院刑事判決　　　　　　　　94年度易字第552號
　　公 訴 人　臺灣臺南地方法院檢察署檢察官
　　被　　告　乙○○
上列被告因竊盜案件，經檢察官提起公訴（94年度偵字第7290號
）及移送併案審理（94年度偵字第8378號），被告就被訴事實為
有罪之陳述，本院合議庭裁定由受命法官獨任進行簡式審判程序
，判決如下：
    主  文
乙○○連續毀壞門扇竊盜，累犯，處有期徒刑玖月。
    事  實
一、乙○○前已因竊盜案件，經本院於民國（下同）九十二年八
    月八日，以九十二年易字八三九號判決，判處有期徒刑七月
    ，嗣因撤回上訴而確定；其亦因違反毒品危害防制條例案件
    ，經本院於九十二年六月二十三日，以九十二年訴字第五七
    一號判決，判處有期徒刑七月，並於同年七月十七日確定後
    ，經本院裁定前開二罪應執行刑為有期徒刑一年，執行指揮
    書執畢日期為九十三年十二月三日，甫於九十三年十一月九
    日因縮刑期滿而執行完畢。詎其猶不知悔改，竟基於意圖為
    自己不法所有之概括犯意，而於如附表所示之時間、地點，
    以附表所示之方式，竊取如附表所示張秀鳳、甲○○及丙○○等人之財物。嗣於九十四年六月二日上午九時三十分許，
    因乙○○侵入丙○○如附表編號三所示之住處行竊時，為黃
    文筆所發覺報警，經警循線查獲，始知上情。
二、案經臺南縣警察局麻豆分局報請臺灣臺南地方法院檢察署檢
    察官偵查起訴及移送併案審理。
    理  由
一、本件被告乙○○所犯為死刑、無期徒刑或最輕本刑為三年以
    上有期徒刑以外之罪，其於準備程序中就被訴事實為有罪之
    陳述，此有本院九十四年七月二十六日準備程序筆錄及審判
    筆錄各乙份附卷足憑，本院依刑事訴訟法第二百七十三條之
    一第一項規定，裁定由受命法官獨任進行簡式審判程序，則
    依據刑事訴訟法第二百七十三條之二、同法第一百五十九條
    第二項之規定，不適用傳聞法則有關限制證據能力之相關規
    定，合先敘明。
二、上揭犯罪事實，業據被告乙○○於本院審理時坦承不諱，並
    當庭為認罪之表示（見本院卷九十四年七月二十六日、同年
    八月十一日審判筆錄）。核與被害人甲○○於警詢時及本院
    審理中所指述：伊遭人竊走公事包，嗣由警方查獲取回，故
    未受有損失等語；被害人丙○○於警詢時及本院審理中所指
    述：伊被竊取如附表編號三所示之現金、外國貨幣、手錶、
    金飾等財物，且伊住處大門門鎖因而被毀壞等語；另被害人
    張秀鳳於警詢時所指述：伊遭人竊取撲滿及筆記型電腦等財
    物等語；證人黃文筆於警詢時證述：被告侵入丙○○住宅行
    竊被伊發現報警等語情節均互核相符。此外，復有扣押物品
    清單三紙、贓物認領保管單共四紙、現場照片十八幀、監視
    器錄影帶之翻拍照片二十幀在卷可稽，足徵被告自白與事實
    相符。綜上所述，本件事證明確，被告上開竊盜多次之犯行
    ，洵堪認定，應依法論科。
三、按毀壞構成門扇之一部之電動鎖及喇叭鎖，係毀壞門扇之行
    為，毀壞附加於門上之掛鎖，則屬毀壞安全設備。其毀壞門
    扇及安全設備之行為，乃係竊盜之加重要件行為，自無成立
    毀損罪之餘地（最高法院八十三年度臺上字第三八五六號裁
    判要旨參照）。查：被告於如附表編號三所示之行為，係以
    腳踹壞被害人丙○○大門之方式開門進入行竊，而前開大門
    附屬喇叭鎖門鎖因而被毀壞，此經被害人丙○○陳述明確，
    並有前開大門暨門鎖照片二幀存卷可考，揆諸前揭判決意旨
    ，被告之行為應屬毀壞門扇竊盜無誤。核被告乙○○如附表
    編號三所示之部分所為，係犯刑法第三百二十一條第一項第
    二款之毀壞門扇竊盜罪；其於如附表編號一、二所示之部分
    所為，則係犯同法第三百二十條第一項之竊盜罪。至檢察官
    起訴書雖僅記載刑法第三百二十條第一項之竊盜罪，然此業
    經蒞庭檢察官於本院審理時，當庭更正刑法第三百二十一條
    第一項第二款之加重竊盜罪亦為起訴法條等語，且經本院當
    庭諭知被告上開起訴法條（見本院卷九十四年八月十一日審
    判筆錄），即無庸再行變更起訴法條，附此說明。而被告上
    揭多次竊盜之犯行，時間緊接，所犯係犯罪基本構成要件相
    同之罪名，顯係基於概括之犯意反覆為之，為連續犯，應依
    刑法第五十六條之規定，論以一毀壞門扇竊盜罪，並加重其
    刑。而查：被告前因竊盜案件，經本院於九十二年八月八日
    ，以九十二年易字八三九號判決，判處有期徒刑七月，嗣因
    撤回上訴而告確定，其復因違反毒品危害防制條例案件，經
    本院於九十二年六月二十三日，以九十二年訴字第五七一號
    判決，判處有期徒刑七月，並於同年七月十七日確定後，經
    本院裁定上開二罪之應執行刑為有期徒刑一年，執行指揮書
    執畢日期為九十三年十二月三日，甫於九十三年十一月九日
    縮刑期滿執行完畢，此有臺灣高等法院被告前案紀錄表一份
    在卷可按，其於有期徒刑執行完畢後，五年以內再犯本件有
    期徒刑以上之罪，為累犯，應依刑法第四十七條之規定，加
    重其刑，並依刑法第七十條之規定，遞加重之。至於如附表
    編號一所示之事實（即被告於九十四年三月三十日竊取張秀
    鳳所有撲滿、筆記型電腦等財物），雖未據起訴書論列，然
    既經檢察官移送併案審理，並經蒞庭檢察官於本院準備程序
    時，已當庭表示擴張犯罪事實如前（見本院卷九十四年七月
    二十六日準備程序筆錄），且經核亦與公訴人原起訴部分之
    事實，有連續犯之裁判上一罪關係，當為起訴效力所及，依
    審判不可分原則，本院自得予以審究，併此敘明。爰審酌被
    告有多次竊盜及毒品等前科，素行非佳，此有臺灣臺南地方
    法院檢察署刑案資料查註紀錄表及上揭被告前案紀錄表各一
    份附卷可稽，其犯罪之動機、目的乃因自己無經濟能力，一
    時貪念、其手段、生活狀況、智識能力、本件犯罪所生之危
    害非輕，然被告迭於警詢時、偵查中及本院審理時，均能坦
    認犯行，犯罪後之態度尚可等一切情狀，量處如主文所示之
    刑，以資儆懲。
據上論結，應依刑事訴訟法第二百七十三條之一第一項、第二百
九十九條第一項前段，刑法第五十六條、第三百二十一條第一項
第二款、第四十七條，判決如主文。
本案經檢察官曲鴻煜到庭執行職務。
中　　華　　民　　國　　94　　年　　8　　月　　26　　日
                      刑事第十二庭法  官  徐千惠
以上正本證明與原本無異。
如不服本判決，應於判決送達後10日內，向本院提出上訴狀（應
附繕本）。
　　　　　　　　　　　　　　　　  書記官　韓雪青
中　　華　　民　　國　　94　　年　　8　　月　　29　  日
附錄本案論罪科刑法條全文：
中華民國刑法第321第1項第2款
犯竊盜罪而有左列情形之一者，處6月以上、5年以下有期徒刑：
二毀越門扇、牆垣或其他安全設備而犯之者。
中華民國刑法第320條第1項。
(普通竊盜罪、竊佔罪)
意圖為自己或第三人不法之所有，而竊取他人之動產者，為竊盜
 罪，處5年以下有期徒刑、拘役或500元以下罰金。
附表：（被告乙○○竊盜案）
┌──┬────┬────────┬────────────┐
│    │        │  地　　　點    │                        │
│編號│時　 間 ├────────┤   竊盜之方式及財物     │
│    │（民國）│  被　害　人    │                        │
├──┼────┼────────┼────────────┤
│    │94年3月 │臺南縣麻豆鎮溝子│被告於前揭時間，趁被害人│
│1   │30日下午│墘61號之張秀鳳住│張秀鳳不在家，且門未上鎖│
│    │5時30分 │宅。            │之際，侵入前址住處，竊取│
│    │許（日間├────────┤張秀鳳所有之撲滿一個（內│
│    │）      │張秀鳳          │有硬幣三百元）及筆記型電│
│    │        │                │腦一部（價值約三萬四千八│
│    │        │                │百元）。而前開筆記型電腦│
│    │        │                │嗣經被告變賣後之現金，與│
│    │        │                │撲滿內之硬幣，全遭被告花│
│    │        │                │用殆盡。                │
│    │        │                │                        │
│    │        │                │（被告侵入住宅部分，被害│
│    │        │                │  人未提起告訴）        │
│    │        │                │                        │
│    │        │                │（併案部分）            │
├──┼────┼────────┼────────────┤
│    │94年5月 │停放在臺南縣官田│被告於前揭時、地，趁被害│
│2   │15日中午│鄉○○村○○路68│人甲○○不注意之際，竊取│
│    │12時30分│巷8號前，甲○○ │其所有，放在機車腳踏板上│
│    │許      │所騎乘之機車腳踏│之黑色公事包一個（內有國│
│    │        │板上。          │泰人壽保險股份有限公司保│
│    │        │                │單二張；公事包價值約四百│
│    │        ├────────┤五十元），惟嗣均遭被告隨│
│    │        │甲○○          │意棄置某處農田。        │
│    │        │                │                        │
│    │        │                │                        │
├──┼────┼────────┼────────────┤
│    │94年6月2│臺南縣麻豆鎮寮│被告於前揭時間，趁被害人│
│3   │日上午9 │里154號丙○○之 │丙○○不在家之際，以腳踹│
│    │時50分許│住宅。          │壞大門之方式，侵入前址被│
│    │（日間）├────────┤害人住處房內，並竊取被害│
│    │        │丙○○          │人所有之下開財物：      │
│    │        │                │新臺幣共一萬三千五百  │
│    │        │                │  九十五元。            │
│    │        │                │  （千元鈔四張、百元鈔十│
│    │        │                │  一張、舊十元鈔一張、五│
│    │        │                │  十元硬幣六十六個、五十│
│    │        │                │  元舊硬幣十八個、十元硬│
│    │        │                │  幣四百二十二個、五元硬│
│    │        │                │  幣三個、五十元鈔票一張│
│    │        │                │  ）                    │
│    │        │                │美金共三百零七元。    │
│    │        │                │ （百元及五元鈔各一張、 │
│    │        │                │  五十元鈔二張、十元鈔八│
│    │        │                │  張、一元鈔二十二張）  │
│    │        │                │泰國幣（泰銖）二百元。│
│    │        │                │  （百元鈔二張）        │
│    │        │                │中國人民幣共十一元一角│
│    │        │                │  。                    │
│    │        │                │  （十元、一元、一角鈔各│
│    │        │                │  一張）                │
│    │        │                │蔣公九十週年紀念幣二個│
│    │        │                │  。                    │
│    │        │                │男用勞力士手錶1個。   │
│    │        │                │                        │
│    │        │                │黃金製耳環2個。       │
│    │        │                │以上總計價值約為三萬六千│
│    │        │                │一百三十三元。惟前開財物│
│    │        │                │嗣經警查獲，而已由被害人│
│    │        │                │全數取回。              │
│    │        │                │                        │
│    │        │                │（被告侵入住宅、毀損部分│
│    │        │                │  ，被害人均未提起告訴）│
└──┴────┴────────┴────────────┘
